臺灣雲林地方法院民事簡易判決
110年度虎簡字第156號
原      告  林惠蘭  

被      告  蔡祥地  


訴訟代理人  高乙珊  
被      告  社團法人雲林縣老人福利保護協會

法定代理人  陳武松  
訴訟代理人  石翠靜  
上列當事人間請求損害賠償事件，本院於中華民國110年10月20
日言詞辯論終結，判決如下：
    主      文
原告之訴及假執行之聲請均駁回。
訴訟費用由原告負擔。
    事實及理由
一、原告起訴主張：被告甲○○受僱於被告社團法人雲林縣老人福
    利保護協會（下稱雲林縣老人協會），於民國109年5月26日
    17時30分許，駕駛車牌號碼0000-00號汽車載送被告雲林縣
    老人協會附設長泰老學堂之日照老人，行經雲林縣褒忠鄉中
    正村勝平產業道路時，因車速過快，未按喇叭警示，適原告
    駕駛車牌號碼000-000號機車行經該處，二車因而發生碰撞
    ，致原告左下肢骨碎裂，受有左側近端脛骨粉碎性骨折之傷
    害，被告甲○○與其僱用人即被告雲林縣老人協會應連帶負侵
    權行為損害賠償責任。原告因車禍受傷，支出醫療費新臺幣
    （下同）72,964元，並增加生活所需54,500元（含營養費13
    ,000元、看護費41,500元），且受有精神上痛苦，而請求精
    神賠償72,536元，爰依侵權行為之法律關係提起本件訴訟等
    語。並聲明：被告甲○○、雲林縣老人協會（下除分稱外，合
    稱被告二人）應連帶給付原告200,000元，及自109年5月26
    日起至清償日止，按年息百分之5計算之利息；願供擔保請
    准為假執行。
二、被告部分：
　㈠被告甲○○辯以：109年5月26日被告甲○○有駕車發生車禍，當
    下沒有請警察，但事後有到派出所報案，並不知道對方是誰
    ，想說如果對方有需要，就會去備案，不過經過半年的時間
    都沒有，直到110年2月，原告才說發生車禍，有清楚告知原
    告需要醫療收據或證明，以供保險公司處理理賠，但原告是
    在（109年）6、7月才看醫生，其所受傷勢應與本件109年5
    月26日發生的車禍沒有因果關係，保險公司也表示無法理賠
    等語。
　㈡被告雲林縣老人協會辯以：本件被告甲○○車禍後當天有到派
    出所，在整體上找不到因果關係，無法接受原告的請求等語
    。
　㈢並均聲明：請求駁回原告之訴。
三、本院之判斷：
  ㈠原告主張於前揭時、地，駕駛上開機車，與受僱於被告雲林
    縣老人協會且執行搭載日照老人職務中之被告甲○○駕駛之上
    開汽車發生碰撞；原告於109年6月18日至同年月19日至乙○○
    ○○○○○就診，另自109年7月7日起至國立臺灣大學醫學院附設
    醫院雲林分院（下稱臺大醫院雲林分院）就醫，經診斷病名
    為左側近端脛骨粉碎性骨折等事實，被告二人未予爭執，復
    有原告提出之乙○○○○○○○診斷證明書、臺大醫院雲林分院診
    斷證明書（見本院卷第101、13頁）可憑，該等部分事實首
    堪認定。
  ㈡因故意或過失，不法侵害他人之權利者，負損害賠償責任；
    受僱人因執行職務，不法侵害他人之權利者，由僱用人與行
    為人連帶負損害賠償責任，民法第184條第1項前段、第188
    條第1項前段分別定有明文。又侵權行為所發生之損害賠償
    請求權，以加害人有故意或過失不法侵害他人權利，致被害
    人受有損害，且加害行為與損害須有相當因果關係為其成立
    要件，若其行為並無故意或過失，或損害之發生與有責任原
    因之事實二者間並無相當因果關係，即難謂有損害賠償請求
    權存在。當事人主張有利於己之事實者，就其事實有舉證之
    責任，民事訴訟法第277條本文設有規定。民事訴訟如係由
    原告主張權利者，應先由原告負舉證之責。是主張依侵權行
    為之法律關係請求損害賠償之人，必須就侵權行為之成立要
    件，包括其權利被侵害、該侵害具不法性、行為人有故意或
    過失、權利被侵害者受有損害、損害與侵權行為間有因果關
    係等節負舉證之責，亦即行為人須具備歸責性、違法性，不
    法行為與損害間有因果關係，始能成立。是本件原告依侵權
    行為之法律關係，請求被告甲○○負損害賠償責任，並主張其
    僱用人即被告雲林縣老人協會應連帶負責，被告二人均拒絕
    給付，依前揭說明，原告應就被告甲○○有故意或過失侵權行
    為、其侵權行為與原告損害有相當因果關係等權利行使要件
    存在之有利事實負舉證之責。經查：
  ⒈本件固然得證明原告所駕上開機車與被告甲○○所駕上開汽車
    於前揭時、地發生碰撞，然原告與被告甲○○當下並未報請警
    方到場處理，未由警察依車禍事故發生情形、現場狀況製作
    道路交通事故現場圖、調查報告表等相關資料，亦未進行拍
    照存證，為兩造所不爭執，僅被告甲○○於事故發生後之同日
    18時15分許至警局報案，表示與姓名不詳、性別女之人所駕
    車號不詳之普通重型機車發生碰撞，有本院向雲林縣警察局
    虎尾分局所調取之處理道路交通事故事後報案登記表附卷可
    查（見本院卷第55頁），原告復未能提出任何得以供本院判
    斷本件車禍發生原因、被告甲○○有無違反何等注意義務、是
    否無客觀上不能注意的情狀等情形之證據，以認定被告甲○○
    就本件車禍事故之發生確有過失，已難就此為對原告有利之
    認定。
  ⒉原告主張其因本件車禍受有左側近端脛骨粉碎性骨折之傷害
    ，被告二人均否認原告所受傷害與本件車禍有相當因果關係
    ，此節亦應由原告舉證以實其說。惟依原告所提出之上開乙
    ○○○○○○○診斷證明書、臺大醫院雲林分院診斷證明書，分別
    記載其係於109年6月18日、同年7月7日起始至乙○○○○○○○、
    臺大醫院雲林分院就診，距離本件車禍各隔了20餘日、1月
    有餘，既已間隔相當時日，難以據此逕認原告所受上載傷害
    確為本件車禍所造成。本院另經向乙○○○○○○○、臺大醫院雲
    林分院函詢得否判斷原告經診斷受有左側近端脛骨粉碎性骨
    折傷害之成因為何，及得否判斷與本件車禍有無相當因果關
    係，經乙○○○○○○○函復略以：原告診斷左側近端脛骨粉碎性
    骨折，其成因應為外力因素所致、原告於該診所初診日期為
    109年6月18日，主訴因109年5月26日發生交通事故，導致左
    小腿腫脹疼痛，診斷為左側小腿挫傷，當次未照射X光，無
    法立即判斷是否骨折，故先予以藥物及復健治療處置，109
    年6月18日至同年月19日共復健治療2次，同年原告後續至其
    他醫療院所就醫，未在該診所繼續就診、110年8月17日再至
    該診所就診，主訴因當時疼痛未改善，故轉至臺大醫院雲林
    分院治療，並於109年7月8日接受手術治療，故依據臺大醫
    院雲林分院之手術處置內容開立診斷書等語，有乙○○○○○○○1
    10年9月10日仁一醫字第11009001號函文在卷可稽（見本院
    卷第113頁），臺大醫院雲林分院則函復稱：無法判斷原告
    骨折成因為何，亦無法判定是否與車禍有相當因果關係等語
    ，有臺大醫院雲林分院110年9月15日臺大雲分資字第110000
    7565號函文附卷可查（見本院卷第117頁）；另參以臺大醫
    院雲林分院以上開函文所檢附之原告病歷資料（見本院卷第
    121至227頁），原告於至該院診療時，固曾提及其傷勢係因
    109年5月26日之車禍所導致、於109年5月車禍等情（見本院
    卷第121、167頁），惟於護理過程紀錄中，亦可見「主訴上
    個月（應為109年6月）騎車自摔」之記載（見本院卷第133
    頁），就該傷勢成因之陳述似有前後不一之情形；再者，縱
    原告主訴其傷勢為本件車禍所造成，然原告主訴內容，仍等
    同於原告之陳述主張，並未能據其就醫時主訴內容逕行判斷
    所受傷勢是否確與本件車禍有關；是本件依向原告就醫單位
    函查之結果，固然可判斷原告應係受外力導致受傷，但難認
    確係因本件車禍所致，自無從認定原告受傷結果與被告甲○○
    行為具有相當因果關係。
  ⒊至原告另提出長泰老學堂名片、統一發票、照顧服務費收據
    、雙福寶佛門老人長期照顧機構養護費用收據、代收費用證
    明、臺大醫院雲林分院醫療費用收據、費用證明單、賴成宏
    外科診所藥品明細及收據（見本院卷第11、15至47頁），然
    該等證據僅得證明原告於受傷後確有就醫治療及聘請專人照
    護，並支出醫療費、看護費、食品等相關費用之事實，然均
    無從證明係因被告甲○○過失侵權行為致原告受有上開傷害之
    事實，無從為對原告有利之認定。
  ⒋綜上，依原告之舉證，既無從認定被告甲○○有過失行為致原
    告受傷，則其請求被告甲○○與其僱用人即被告雲林縣老人協
    會連帶負侵權行為損害賠償責任，賠償其所支出之上開醫療
    費、增加生活所需及精神慰撫金，並無所據。
四、從而，原告依侵權行為之法律關係，請求被告二人連帶給付
    200,000元，及自109年5月26日起至清償日止，按年息百分
    之5計算之遲延利息，均無理由，應予駁回。原告之訴既經
    駁回，假執行之聲請亦失所依附，應併予駁回。
五、本件事證已臻明確，兩造其餘攻擊防禦方法及所舉證據，經
    審酌結果，與本件判決結論均無影響，爰不一一論述，附此
    敘明。
六、訴訟費用負擔之依據：民事訴訟法第78條。
中　　華　　民　　國　　110 　年　　11　　月　　5 　　日
                  虎尾簡易庭  法  官　黃麗文
以上正本證明與原本無異。
如不服本判決，須於判決送達後20日內向本庭（臺灣雲林地方法
院虎尾簡易庭）提出上訴狀。（須按他造當事人之人數附繕本）
。
中　　華　　民　　國　　110 　年　　11　　月　　5 　　日
                              書記官  曾鈺仁